臺灣高雄地方法院民事裁定　　　　　　 96年度財管字第140號
聲　請　人　甲○○
被繼承人　　乙○○
上聲請人聲請指定被繼承人乙○○之遺產管理人事件，本院裁定
如下：
    主  文
選任丙○○（男性，民國○○年○○月○ 日生，身分證統一編號：Ｚ0
00000000號）為被繼承人乙○○（男性，民國○○年○○月○○日生，
身分證統一編號：Ｚ000000000號）之遺產管理人。
程序費用新台幣壹仟元由被繼承人乙○○之遺產負擔。
    理  由
一、按繼承開始時，繼承人之有無不明者，由親屬會議於1 個月
    內選定遺產管理人，並將繼承開始及選定遺產管理人之事由
    ，向法院報明；無親屬會議或親屬會議未於前條所定期限內
    選定遺產管理人者，利害關係人或檢察官，得聲請法院選任
    遺產管理人，並由法院依前項規定為公示催告，民法第1177
    條、第1178條第2 項分別定有明文。
二、本件聲請意旨略以：緣被繼承人乙○○（男性，民國○○年○○
    月○○日生，身分證統一編號：Ｚ000000000號，生前住高雄縣
    湖內鄉○○街178 巷21弄5 號）於96年8 月17日死亡，其遺
    產即座落高雄縣湖內鄉○○段1409地號土地（地目田，面積
    2369平方公尺，所有權權利範圍31917 分之125） 、同段14
    09-3地號土地（地目田，面積40676 平方公尺，所有權權利
    範圍31917 分之1） ，現正於鈞院以93年度訴字第2208號判
    決共有物分割。惟被繼承人現已死亡，其無第一順位繼承人
    ，第三順位繼承人據悉均已拋棄繼承權，是否仍有應繼承之
    人不明，而其親屬會議並未於1 個月內選定遺產管理人，聲
    請人為上開土地之共有人，對上開遺產無法行使權利，為確
    保聲請人之權利，爰依民法第1178條第2 項規定提起聲請，
    並請依法指定被繼承人之長兄丙○○即上開土地之共有人為
    被繼承人之遺產管理人，以便管理並配合進行共有土地分割
    事宜等語。
三、查聲請人主張之前揭事實，業據其提出繼承系統表1 份、除
    戶謄本及土地登記謄本各2 份、戶籍謄本5 份為證。又被繼
    承人乙○○確已於96年8 月17死亡，繼承人丙○○、劉英傑
    、劉英秀據悉均已拋棄繼承權等事實，業據本院依職權調閱
    本院96年度繼字第2560號拋棄繼承事件卷宗核閱無訛，堪信
    屬實。又被繼承人所遺留之遺產共計土地1 筆、田賦3 筆，
    財產總額為新台幣（下同）85,463元，此有本院依職權調閱
    之稅務電子閘門財產所得調件明細表1 份在卷可考。據此，
    本件被繼承人乙○○既無任何遺產管理人，其親屬會議亦未
    於法定期限內選定遺產管理人，聲請人既為被繼承人土地之
    共有人，為利害關係人，其向本院聲請選任被繼承人之遺產
    管理人，洵屬合法有據。
四、本院審酌丙○○為被繼承人乙○○之長兄，雖已拋棄繼承，
    但與乙○○為至親，設籍同地，衡情對乙○○生前之財產及
    債權債務應均較他人為知悉，又本身為系爭土地之共有人，
    就他案分割共有物之進行，應知悉甚詳，利於處理後續之遺
    產問題，應適於擔任遺產管理人職務。復經本院依職權徵詢
    丙○○之意願，其亦表明同意擔任本件遺產管理人，有陳報
    狀1 份可佐。是聲請人之聲請，為有理由，應予准許，爰選
    任丙○○為乙○○之遺產管理人。
五、依非訟事件法第157 條、第24條第1項，裁定如主文。
中　　華　　民　　國　　96　　年　　12　　月　　6 　　日
                  家事法庭　　法　官　楊佩蓉
以上正本證明與原本無異。
如對本裁定抗告須於裁定送達後10日內向本院提出抗告狀。
中　　華　　民　　國　　96　　年　　12　　月　　6 　　日
                              書記官  黃勤涵
